臺北高等行政法院裁定
　　　　　　　　　　　　　　　　　　 95年度訴字第3297號
原　　　告　九魁有限公司
代　表　人　甲○○
被　　　告　財政部基隆關稅局
代　表　人　丘　欣(代理局長)
訴訟代理人　乙○○
　　　　　　丙○○
上列當事人間因進口貨物核定完稅價格事件，原告不服財政部中
華民國95年6 月15日台財訴字第09500075970 號訴願決定，提起
行政訴訟。本院裁定如下︰
　　主  文
原告之訴駁回。
訴訟費用由原告負擔。
　　理  由
一、本件起訴時被告之代表人為李榮達，嗣於本件訴訟程序進行
    中變更為陳天生，再變更為丘欣，茲由其分別聲明承受訴訟
    ，核無不合，應予准許，合先敘明。
二、按「納稅義務人如不服海關對其進口貨物核定之稅則號別、
    完稅價格或應補繳稅款或特別關稅者，得於收到稅款繳納證
    之翌日起30日內，依規定格式，以書面向海關申請復查，並
    得於繳納全部稅款或提供相當擔保後，提領貨物。」，關稅
    法第45條定有明文。次按「復查案件有下列各款情形之一者
    ，應為不受理之決定：．．．(二)申請復查逾法定期間，非因
    不可抗力所致，．．．。」，復為海關復查委員會審議注意
    事項第12點第1項第2款所規定。又按「原告之訴，有左列各
    款情形之一者，行政法院應以裁定駁回之。但其情形可以補
    正者，審判長應定期間先命補正：．．．十、起訴不合程式
    或不備其他要件者。」，行政訴訟法第107 條第1 項第10款
    亦有明定。再按「．．．非以掛號方式提出者，以受理機關
    收受復查申請書之日期為準。並自91年5 月15日起廢止本部
    84年9 月5 日台財關第840469166 號函訂定之『海關異議案
    件扣除在途期間表。』」，為財政部91年5 月9 日台財關字
    第0910024276號令（以下簡稱財政部91年5 月9 日令）所明
    釋。
三、本件原告於94年5 月4 日委由訴外人信安報關有限公司向被
    告申報進口印尼製瓷磚2 批（報單號碼：第AW/94/2214/800
    2 、AW/94/2146/1149 號），原申報單價分別為FOB USD
    1.1/PCE 、FOB USD 2.2/PCE ，經被告依關稅法第18條第1
    項規定，按原告應申報事項，先行徵稅驗放，事後再加審查
    ，嗣經財政部關稅總局驗估處查價結果，分別改按FOB USD
    2.16/PCE、FOB USD 5.12/PCE核估。原告不服，申經復查結
    果，被告以其申請復查已逾法定不變期間而予以不受理。原
    告仍不服，提起訴願，亦遭決定駁回，遂向本院提起行政訴
    訟。
四、經查本件被告於94年6 月29日、94年6 月30日分別以基普五
    補字第0940011790號、第0940011841號函附海關進口貨物各
    項稅款繳納證通知原告補繳稅款，並均於94年7 月5 日合法
    送達（均寄存送達於臺北松山郵局第18支局），有被告送達
    證書2 份附於原處分卷可稽。原告雖主張訴願決定書於原告
    地址欄係記載「臺北市○○區○○街180 號」等字樣，與其
    登記之營業處所即台北市○○街180 號2 樓不同，其既漏未
    記載原告地址「2 樓」字樣，送達程序即有瑕疵等語。然查
    系爭原處分之送達證書均載明受送達人（即原告）地址為「
    台北市○○區○○街180 號2 樓」，與原告營利事業登記公
    司所在地相符，有原告營利事業變更登記卡等影本在卷足資
    參照，縱訴願決定書漏未記載原告地址「2 樓」字樣，亦與
    原處分是否合法送達係屬二事，原告所稱仍無礙於原處分業
    經合法送達之效力。又查復查之申請得否扣除在途期間，海
    關緝私條例並無明文規定，惟自財政部91年5 月9 日令業已
    廢止「海關異議案件扣除在途期間表」此點觀之，海關異議
    案件應無扣除在途期間問題，殆無疑義。是以，本件計原告
    申請復查期間，自94年7 月6 日起算，至94年8 月4 日（星
    期四）即已屆滿，然原告遲至94年9 月19日始申請復查，此
    觀復查申請書上被告收發室收文日期戳記即明，揆諸首揭法
    條規定及判例，其復查已逾法定不變期間，自為法所不許。
    是復查決定以原告申請復查逾期，程序有所不合而不予受理
    ，於法要無不合，訴願決定機關財政部以其提起訴願難認為
    有理由而予以駁回，核無不合，原告復對之提起行政訴訟，
    顯非合法，應予駁回。另本件訴訟既不合法，其實體上之主
    張即無庸審酌，併予敘明。
五、依行政訴訟法第107 條第1 項第10款、第104 條、民事訴訟
    法第95條、第78條，裁定如主文。
中　　華　　民　　國　　96　　年　　4　　 月　　27　　日
                          第七庭審判長法  官　李得灶
                                      法  官　林玫君
                                      法  官　林育如
上為正本係照原本作成。
如不服本裁定，應於送達後10日內向本院提出抗告狀（須按他造
人數附繕本）。
中　　華　　民　　國　　96　　年　　4 　　月　　27　　日
　　　　　　　　　　　　　　　        書記官　蘇亞珍
